臺灣桃園地方法院刑事判決
                                   110年度審易字第1010號
公  訴  人  臺灣桃園地方檢察署檢察官
被      告  許文斌



                    另案於法務部○○○○○○○○○○○執行中
上列被告因竊盜案件，經檢察官提起公訴（110 年度偵字第2924
號），被告就被訴事實為有罪之陳述，本院裁定進行簡式審判程
序，判決如下：
    主  文
許文斌犯踰越牆垣侵入住宅竊盜罪，處有期徒刑陸月，如易科罰
金，以新臺幣壹仟元折算壹日。
未扣案之犯罪所得手提包壹個及新臺幣肆仟元均沒收，如全部或
一部不能沒收或不宜執行沒收時，追徵其價額。
    事實及理由
一、本件犯罪事實及證據，除證據部分增列「被告許文斌於本院
    準備程序及審理中之自白」外，其餘均與臺灣桃園地方檢察
    署檢察官起訴書之記載相同，茲引用如附件。
二、論罪科刑
　㈠核被告許文斌所為，係犯刑法第321條第1項第1款、第2款之
    踰越牆垣侵入住宅竊盜罪。起訴意旨就被告侵入住宅竊盜之
    要件，已詳實論述，惟漏未論及被告所為已構成同法條第1
    項第1款之侵入住宅竊盜，足認僅係起訴書之法條漏載，而
    刑法第321條第1項各款僅係竊盜罪之加重條件，乃同一條項
    加重竊盜罪之不同犯罪手段與型態，且業經公訴檢察官當庭
    更正，自無庸變更起訴法條，併予指明。
　㈡爰以行為人之責任為基礎，審酌被告不思以正當方式獲取財
    物，竟圖不勞而獲，恣意為本案加重竊盜之犯行，顯然欠缺
    對他人財產權之尊重，所為實屬不該；惟念及被告犯後坦承
    犯行，犯後態度尚可，衡以被告之犯罪動機、情節、所生危
    害暨其生活及經濟狀況、素行、年紀及智識程度等一切情狀
    ，量處如主文所示之刑，並諭知易科罰金之折算標準。
三、沒收部分
　　按犯罪所得，屬於犯罪行為人者，沒收之；前2項之沒收，
    於全部或一部不能沒收或不宜執行沒收時，追徵其價額，刑
    法第38條之1第1項前段、第3項分別定有明文。本案被告竊
    得之手提包1個及新臺幣4,000元，為其犯罪所得，並未扣案
    ，且亦未合法發還被害人，俱應依刑法第38條之1第1項前段
    、第3項規定，宣告沒收，於全部或一部不能沒收或不宜執
    行沒收時，分別追徵其價額。
據上論斷，應依刑事訴訟法第273條之1第1項、第299條第1項前
段、第310條之2、第454條第2項，刑法第321條第1項第1款、第2
款、第41條第1項前段、第38條之1第1項前段、第3項，刑法施行
法第1條之1第1項，判決如主文。
本案經檢察官賴怡伶到庭執行職務。
中　　華　　民　　國　　111 　年　　1 　　月　　10　　日
                    刑事審查庭     法  官     高上茹
以上正本證明與原本無異。
如不服本判決應於收受判決後20日內向本院提出上訴書狀，並應
敘述具體理由。其未敘述上訴理由者，應於上訴期間屆滿後20日
內向本院補提理由書(均須按他造當事人之人數附繕本)「切勿逕
送上級法院」。
                                   書記官     蔡宛軒
中　　華　　民　　國　　111 　年　　1 　　月　　10　　日
附錄本判決論罪法條全文：
中華民國刑法第321 條
犯前條第一項、第二項之罪而有下列情形之一者，處六月以上五
年以下有期徒刑，得併科五十萬元以下罰金：
一、侵入住宅或有人居住之建築物、船艦或隱匿其內而犯之。
二、毀越門窗、牆垣或其他安全設備而犯之。
三、攜帶兇器而犯之。
四、結夥三人以上而犯之。
五、乘火災、水災或其他災害之際而犯之。
六、在車站、港埠、航空站或其他供水、陸、空公眾運輸之舟、
    車、航空機內而犯之。
前項之未遂犯罰之。
附件：
臺灣桃園地方檢察署檢察官起訴書
                                     110年度偵字第2924號
    被　　　告　許文斌　男　22歲（民國00年0月00日生）　　　　　　　　　　　住桃園市○○區○○街000巷0○0號                     （現另案於法務部○○○○○○○                        ○羈押中）　　　　　　　　　　　　                 居桃園市○○區○○路0段000號　　　　　　　　　　　　國民身分證統一編號：Z000000000號
上列被告因竊盜案件，已經偵查終結，認應提起公訴，茲將犯罪
事實及證據並所犯法條分敘如下：
        犯罪事實
一、許文斌基於加重竊盜之犯意，於民國108年11月28日凌晨5時
    50分許，翻越牆垣侵入桃園市○○區○○○街00號施金花住處客
    廳內，徒手竊取上址內施金花所有置於客廳之手提包1只（
    內裝有現金新臺幣【下同】4,000元），得手後旋即逃離現
    場，並將所竊得之現金花用殆盡。嗣施金花發覺上開物品遭
    竊，經報警處理，始循線查悉上情。　
二、案經桃園市政府警察局大園分局報告偵辦。
　　    證據並所犯法條
一、上揭犯罪事實，業據被告許文斌於警詢時及本署偵查中坦承
    不諱，核與證人即告訴人施金花於警詢之證訴情節相符，且
    有路口監視器錄影光碟及其截圖照片3張在卷可稽，足認其
    自白與事實相符，被告犯嫌堪以認定。
二、核被告所為，係犯刑法第321條第1項第2款之毀越牆垣加重
    竊盜罪嫌。至犯罪所得，尚未發還被害人施金花，請依刑法
    第38條之1第1項規定宣告沒收，如於全部或一部不能沒收或不
    宜執行沒收時，則請依刑法第38條之1第3項規定，追徵其價
    額。
三、又告訴意旨認被告除竊取上開物品外，尚有施金花之國民身
    分證1枚、富邦銀行金融卡、15張面額100元之全聯禮券、2
    張面額1,000元之王品禮券、施金花私章1枚等物，惟監視器
    角度僅拍攝到被告翻牆進出上址附近之影像，並未拍攝到被
    告在上址內行為時之影像，是難單憑告訴人之片面指訴，即
    認上開物品係被告所竊取，自難為被告不利之事實認定。惟
    此部分若成立犯罪，與前揭提起公訴部分為同一行為，應為
    起訴效力所及，爰不另為不起訴處分，附此敘明。
四、依刑事訴訟法第251條第1項提起公訴。
    此　致
臺灣桃園地方法院
中　　華　　民　　國　 110　　年　　4 　　月　　28　　日
                              檢　察　官　鄭朝光
本件證明與原本無異
中　　華　　民　　國　 110　　年　　 5　　月　　18　　日
                              書  記  官  陳詩心
附錄本案所犯法條全文
中華民國刑法第321條
犯前條第1項、第2項之罪而有下列情形之一者，處6月以上5年以
下有期徒刑，得併科50萬元以下罰金：
一、侵入住宅或有人居住之建築物、船艦或隱匿其內而犯之。
二、毀越門窗、牆垣或其他安全設備而犯之。
三、攜帶兇器而犯之。
四、結夥三人以上而犯之。
五、乘火災、水災或其他災害之際而犯之。
六、在車站、港埠、航空站或其他供水、陸、空公眾運輸之舟、
    車、航空機內而犯之。
前項之未遂犯罰之。